【裁判字號】    90,聲再,66
【裁判日期】    900614
【裁判案由】    違反稅捐稽徵法
【裁判全文】
臺灣高等法院臺南分院刑事裁定        九十年度聲再字第六六號  Ａ
      再審聲請人
      即受判決人  甲  ○  ○
右列聲請人因違反稅捐稽徵法案件，對於本院八十九年度上訴字第九三四號中華民國
八十九年十一月七日確定判決（臺灣臺南地方法院八十八年度訴字第二九○號、臺灣
臺南地方法院檢察署八十七年度偵字第一三六六號）聲請再審，本院裁定如左：
      主      文
再審之聲請駁回。
      理      由
一、聲請意旨略稱：聲請人甲○○認原審判決有如左所述發現確實新證據事由，足認
    應受無罪之判決，爰依刑事訴訟法第四二○條第一項第六款規定聲請再審：
（一）聲請人未去申請「三和水電行」亦未偽刻「三和水電行統一發票專用章」及「
      蘇振祥」私章各乙顆。
（二）已判決確定之張寶國有經蘇振祥同意申請「三和水電行」，縱聲請人有刻用「
      三和水電行統一發票專用章」及蘇振祥私章，應屬其概括授權範圍內之行為。
（三）本案共同被告徐啟鐘、劉明華之「空白送電竣工單」並非聲請人出售。
（四）原審判決就基隆地區出現之「送電竣工報告單」有認定事實與所採證據互相矛
      盾之違背法令等云云，聲請再審。
二、按刑事訴訟法第四百二十條第一項第六款所謂發現確實之新證據，係指該項證據
    ，事實審法院於判決前因未經發見，不及調查斟酌，至其後始行發見且須可認為
    確實足以動搖原確定判決者而言，若判決前已經當事人提出或聲請調查之證據，
    經原法院捨棄不採或顯然不足以動搖原確定判決所憑證據者，即非該款所謂發見
    之新證據，不得據為再審聲請之原因。又按所謂確實之新證據，固非以絕對不須
    經過調查程序為條件，但必需可為確實足以動搖原確定判決而為受判決人有利之
    判決者為限，倘受判決人因對有利之主張為原審所不採，事後提出證明，以圖證
    實在原審前所為有利之主張為真實，據以聲請再審，該項證據既非判決後所發見
    ，顯難憑以聲請再審。
三、本件經查：
（一）關於聲請再審(1)所指聲請人未去申請「三和水電行」亦未偽刻「三和水電行統
      一發票專用章」及「蘇振祥」私章各乙顆等情。揆諸前開所述，所謂確實之新
      證據，固非以絕對不須經過調查程序為條件，但必需可為確實足以動搖原確定
      判決而為受判決人有利之判決者為限，倘受判決人因對有利之主張為原審所不
      採，事後提出證明，以圖證實在原審前所為有利之主張為真實，據以聲請再審
      ，該項證據既非判決後所發見，顯難憑以聲請再審。查聲請人於此部分所述之
      證據既皆已於原審中提出，已為原審所不採，且於聲請本件再審時亦未提出確
      實具體之證據，僅泛稱「聲請人未去申請『三和水電行』亦未偽刻『三和水電
      行統一發票專用章』及『蘇振祥』私章各乙顆」，則尚難認係新證據，故不得
      據為聲請再審之理由。
（二）關於聲請再審(2)所指聲請人既知悉且同意張寶國要申請設立「三和水電行」乙
      事，則「水電行」因需使用統一發票，自應刻用「統一發票專用章」及私章使
      用，殆為事所必然，原判決採信蘇振祥所稱未經其同意而判處聲請人有罪顯有
      瑕疵乙節。按所謂發現確實之新證據，係指該項證據，事實審法院於判決前因
      未經發見，不及調查斟酌，至其後始行發見且須可認為確實足以動搖原確定判
      決者而言，本件縱如聲請人所稱蘇振祥已知悉且同意，然並未舉證以實其說，
      況原判決認定事實係以「蘇振祥雖同意以其名義，申請設立三和水電行，惟係
      在未經核准營業前，在蘇振祥不知情之情形下，擅自盜刻印章」，故張寶國縱
      有經蘇振祥同意申請「三和水電行」，然在未經核准營業前，並不當然同意刻
      用其他印章，是該項證據仍不足以動搖原確定判決，蓋聲請人除刻用「三和水
      電行統一發票專用章、統一編號00000000、負責人蘇振祥」及「蘇振
      祥」私章各一顆外，尚以之蓋於空白送電竣工報告單上，並由聲請人等在基隆
      市販售予徐啟鐘與劉明華所經營之水電行及其他不特定之無水電行牌照者數百
      件，幫助該等水電行即納稅義務人以其他不正當方法逃漏稅捐。是以上揭理由
      仍不足動搖聲請人共同連續幫助納稅義務人以其他不正當方法逃漏稅捐罪名之
      成立，是亦不得據為聲請再審之理由。
（三）關於聲請再審(3)所稱徐啟鐘、劉明華之「空白送電竣工單」並非聲請人出售等
      情。查聲請人所指徐啟鐘、劉明華之「空白送電竣工單」並非聲請人出售於原
      審中既已經提出，為原判決所不採，並非新證據，是難以據此而為聲請再審之
      理由。
（四）關於聲請再審(4)所指聲請人所販售之竣工報告單共計四五四件而非四四五件及
      原審事實欄所稱「銷售額」與理由欄所稱「稅捐」三百二十四萬二千元，認定
      標準似有出入。查此部分聲請理由縱屬真實，惟並非再審之理由，自不得據以
      聲請再審。
四、綜上所述，聲請人所據以聲請再審之理由，或於判決前已經當事人提出，經原法
    院捨棄不採或顯然不足以動搖原確定判決所憑證據，不足以影響於原判決事實之
    認定。揆之上開說明，本件聲請再審之理由核與刑事訴訟法第四百二十條第一項
    第六款所定情形不相符合，應認為無再審理由，爰依同法第四百三十四條第一項
    裁定如主文。
四、據上論斷，應依刑事訴訟法第四百三十四條第一項裁定如主文。
中    華    民    國      九十      年      六      月        十四      日
                                  臺灣高等法院臺南分院刑事第四庭
                                      審判長法官  陳    義    仲
                                            法官  徐    財    福
                                            法官  宋    明    蒼
右正本證明與原本無異。
如不服本裁定應於送達後五日內向本院提出抗告狀。
                                      法院書記官  余    素    美
中    華    民    國      九十      年      六      月        十五      日


司法院資訊處製作；財團法人民間司法改革基金會備份。
